【裁判字號】    98,訴緝,479
【裁判日期】    981230
【裁判案由】    毒品危害防制條例
【裁判全文】
臺灣臺中地方法院刑事判決             98年度訴緝字第479號
公  訴  人  臺灣臺中地方法院檢察署檢察官
被      告  乙○○
上列被告因違反毒品危害防制條例案件，經檢察官提起公訴（98
年度毒偵字第2164號、2795號、3088號），被告於準備程序中就
被訴事實為有罪之陳述，經告以簡式審判之旨，並聽取意見後，
本院合議庭裁定由受命法官獨任進行簡式審判程序，判決如下：
    主    文
乙○○施用第一級毒品，累犯，處有期徒刑捌月。又施用第一級
毒品，累犯，處有期徒刑捌月。又施用第一級毒品，累犯，處有
期徒刑捌月，扣案之第一級毒品海洛因壹包（含包裝袋，毒品本
體驗餘淨重零點壹柒陸公克）沒收銷燬之。應執行有期徒刑壹年
拾月，扣案之第一級毒品海洛因壹包（含包裝袋，毒品本體驗餘
淨重零點壹柒陸公克）沒收銷燬之。
    犯罪事實及理由
一、犯罪事實：
  (一)乙○○於民國88年間因施用毒品案件，除經裁定送強制戒治
    1年外，復經本院以88年度訴字第756號判決判處有期徒刑1
    年4月、8月，定應執行有期徒刑1年10月。另犯之妨害家庭
    案件，經本院88年度易字第3046號判決判處有期徒刑4月，
    上開2案合併定應執行刑2年2月確定。其於88年6月18日入台
    中女子監獄戒治所執行強制戒治處分，88年12月1日停止處
    分，辦理一進一出，同日入台中女子監獄執行前之殘刑4年1
    月12日，於92年11月1日縮短刑期執行完畢出監，再辦理一
    進一出，同日入台中女子監獄執行前開之有期徒刑2年2月，
    而於94年10月18日假釋付保護管束期滿執行完畢。自88年12
    月1日戒治期滿之5年後，又於95年間再因施用毒品案件，送
    觀察、勒戒及強制戒治，因認無繼續強制戒治之必要，於96
    年10月9日釋放，並由臺灣臺中地方法院檢察署檢察官以96
    年度戒毒偵字第216號為不起訴處分。詎仍不知悔改，復基
    於施用第一級毒品海洛因之各別犯意，分別於：
  98年1月16日下午1時許，在臺中縣沙鹿鎮童綜合醫院附近，
    將海洛因摻入香菸中點火吸食，施用海洛因1次。因乙○○
    為列管毒品人口，經台中縣警察局烏日分局通知於98年1月
    18日下午2時15分至警局接受採尿，其否認施用毒品，但尿
    液送驗結果呈嗎啡陽性反應。
  98年6月9日下午1時30分許，在台中縣龍井鄉○○村○○路
    85巷41號住處，將海洛因摻入香菸中點火吸食，施用海洛因
    1次。因乙○○為列管毒品人口，未按時接受採尿，為警持
    臺灣臺中地方法院檢察署檢察官核發之拘票，於98年6月11
    日上午8時50分許，在台中縣龍井鄉○○村○○○路及新興
    路交岔口拘提到案，並於同日上午9時23分至警局接受採尿
    ，送驗結果呈嗎啡陽性反應。
  98年7月7日上午7時許，在台中縣龍井鄉○○路○段71號旁之
    產業道路旁，將海洛因摻入香菸中點火吸食，施用海洛因1
    次。同日晚間8時50分許，在同所之產業道路，因台中市警
    察局第六分局協和派出所警員執行肅槍肅毒專案，見乙○○
    坐於計程車上形跡可疑，乃出示證件上前盤查，乙○○旋將
    1小包塑膠袋丟棄車外，經警發覺該塑膠袋內裝有海洛因，
    乃當場查扣該海洛因1包（送驗淨重0.180公克，驗餘淨重0.
    176公克），繼於翌日零時45分接受採尿，送驗結果呈嗎啡
    陽性反應。
  (二)案經臺中縣警察局烏日分局及台中市警察局第六分局報告臺
    灣臺中地方法院檢察署檢察官偵查起訴。
二、證據名稱：
  (一)被告乙○○之自白：
    犯罪事實：被告遭本院通緝緝獲後，首於98年11月14日訊
    問時之陳述，及本院準備程序所為之認罪陳述。
    犯罪事實：被告於警詢（見台中縣警察局烏日分局98年6
    月11日調查筆錄）及其遭本院通緝緝獲後，首於98年11月14
    日訊問時之陳述，並本院準備程序之認罪陳述。
    犯罪事實：被告於警詢（見台中市警察局第六分局98年7
    月8日調查筆錄）、偵查（見臺灣臺中地方法院檢察署98年
    度毒偵字第2795號卷第5頁）及其遭本院通緝緝獲後，首於
    98年11月14日訊問時之陳述，並本院準備程序之認罪陳述。
  (二)被告3次查獲時所採尿液，經分送詮昕科技股份有限公司及
    中山醫學大學附設醫院檢驗科藥物檢測中心鑑驗結果，均呈
    可待因、嗎啡陽性反應，有尿液檢驗報告3份在卷可憑。
  (三)被告於98年7月7日查獲時扣得之白色粉末1包（送驗淨重0.
    180公克，驗餘淨重0.176公克），經送行政院衛生署草屯療
    養院鑑定結果，確驗出海洛因成分，有該院草療鑑字第0980
    700050號鑑定書在卷可憑。
  (四)臺灣高等法院被告全國前案紀錄表（本件合法起訴及被告累
    犯之認定）。
三、論罪科刑：
  (一)查海洛因係毒品危害防制條例第2條第2項第1款所規定之第
    一級毒品。核被告乙○○所為，係犯同條例第10條第1項之
    施用第一級毒品罪。其持有毒品之行為，意在供己施用，故
    其施用前後持有之低度行為，應為施用之高度行為所吸收，
    均不另論罪。所犯3次施用第1級毒品罪，犯意各別，應分論
    併罰。
  (二)被告乙○○前曾因施用毒品及妨害家庭案件，經本院合併定
    應執行刑2年2月確定，而有犯罪事實欄所載接續執行，並於
    94年10月18日假釋付保護管束期滿執行完畢之事實，有臺灣
    高等法院被告前案紀錄表存卷可參，其於有期徒刑執行完畢
    後五年內，故意再犯有期徒刑以上之前述3罪，均為累犯，
    均應依法加重其刑。
  (三)爰審酌被告前有多次違反肅清煙毒條例、毒品危害防制條例
    之犯罪前科，且前於95年間因施用毒品，經施以觀察、勒戒
    及強制戒治執行完畢後，甫經檢察官為不起訴處分，猶不知
    戒絕，再施用毒品不輟，無視於毒品對於自身健康之戕害及
    國家對於杜絕毒品犯罪之禁令，惡性非輕，惟念其犯後坦認
    犯行，態度尚佳，量處如主文所示之刑，並定其應執行之刑
    ，以示懲儆。
  (四)扣案之第一級毒品海洛因1包（毒品本體驗餘淨重0.176公克
    ），其毒品與包裝袋無論以何種方式析離，包裝袋內均會有
    極微量海洛因殘留，故附載毒品之包裝袋，應視同海洛因毒
    品整體，併依毒品危害防制條例第18條第1項前段規定，宣
    告沒收銷燬之。
四、應適用之法條：刑事訴訟法第273條之1第1項、第299條第1
    項前段、第310條之2、第454條第1項，毒品危害防制條例第
    10條第1項、第18條第1項前段，刑法第11條、第47條第1項
    、第51條第5款，判決如主文。
本案經檢察官甲○○到庭執行職務。
中    華    民    國    98    年    12    月    30    日
                  刑事第七庭    法  官  王邁揚
以上正本證明與原本無異。
如不服本判決應於收受判決後10日內向本院提出上訴書狀，並應
敘述具體理由；其未敘述上訴理由者，應於上訴期間屆滿後20日
內向本院補提理由書（均須按他造當事人之人數附繕本）「切勿
逕送上級法院」。
                                書記官  黃雅青
中    華    民    國    98    年    12    月    30    日
附錄論罪科刑法條全文
毒品危害防制條例第10條第1項
施用第一級毒品者，處 6 月以上 5 年以下有期徒刑。

司法院資訊處製作；財團法人民間司法改革基金會備份。
